臺灣基隆地方法院刑事判決　
110年度易字第518號
公  訴  人  臺灣基隆地方檢察署檢察官
被      告  周俊豪




上列被告因詐欺案件，經檢察官提起公訴（110年度偵字第6794
號），被告於準備程序中，就被訴事實為有罪之陳述，經本院合
議庭裁定由受命法官獨任進行簡式審判程序，並判決如下：
    主      文
周俊豪犯詐欺取財罪，處有期徒刑陸月，如易科罰金，以新臺幣
壹仟元折算壹日。緩刑參年，並應依附表（本院111年度重附民
移調字第1號調解筆錄）內容履行賠償。
    事實及理由
一、本案被告周俊豪所犯者非為死刑、無期徒刑、最輕本刑為 3
    年以上有期徒刑之罪或高等法院管轄第一審案件，其於準備
    程序進行中，先就被訴事實為有罪之陳述，經告知其簡式審
    判程序之旨，並聽取公訴人及被告之意見後，本院依刑事訴
    訟法第273條之1第1 項之規定，裁定由受命法官獨任以簡式
    審判程序進行本案之審理，且依同法第273條之2規定，簡式
    審判程序之證據調查，不受第159條第1項、第161條之2、第
    161條之3、第163條之1及第164條至第170條規定之限制，合
    先敘明。
二、本案之犯罪事實、證據及應適用之法條，除下列補充外，餘
    均引用檢察官起訴書所載（詳如附件）。
(一)證據補充
１、被告周俊豪於本院準備程序及審理時之自白。
２、告訴人李欣庭於本院審理時之陳述。
三、量刑理由
(一)爰以行為人之責任為基礎，審酌被告與告訴人為熟識友人，
    告訴人對被告愛護有加，甚且認被告為「乾兒子」，詎被告
    竟不思感謝，反以詐騙手法矇騙告訴人，使告訴人前後出借
    高達800萬元之金額給被告，被告竟全數「賭完」、「輸光
    」，其所為應予非難；惟考量被告犯後坦承犯行，態度尚佳
    ，且係自行向告訴人揭露其欺瞞之情，尚非毫無悔意；暨衡
    量本件詐騙之金額、被告與告訴人熟識之關係，被告犯罪動
    機、採取之手段、目的，犯罪所得、已與告訴人調解成立，
    暨被告學歷（高職畢業）、自陳經濟狀況（富裕）、有正當
    職業（驗櫃員）等智識、家境、生活一切情狀，量處如主文
    所示之刑，並定易科罰金之折算標準，以資懲儆。
(二)現代刑法傾向採取多元而有彈性之因應方式，對行為人所處
    刑罰執行與否，多以刑罰對於行為人之矯正及改過向善作用
    而定。如認行為人對於社會規範之認知及行為控制能力尚無
    重大偏離，僅因偶發犯罪，執行刑罰對其效用不大，祇須為
    刑罰宣示之警示作用，即為已足，此時即非不得延緩其刑之
    執行，並藉違反緩刑規定將入監執行之心理強制作用，並佐
    以保護管束之約制，謀求行為人自發性之矯正及改過向善。
    本院審酌被告在本件以前，無任何犯罪記錄，有臺灣高等法
    院被告前案紀錄表在卷可稽，素行良好，其因一時思慮，致
    觸犯本案罪刑，犯罪情節尚未至無可原宥之程度，又其犯後
    坦承犯行，已知悔悟，且與告訴人調解成立，將分期償還詐
    欺款項，足見被告犯罪後有盡力彌補告訴人損害之心，顯已
    有悔悟之意，告訴人亦表示願意原諒被告，本院綜核上情，
    認被告因一時失慮，致罹刑章，歷經本案偵審之程序，應足
    使其心生警惕，因認其上開宣告之刑，以暫不執行為適當；
    又緩刑宣告，得斟酌情形，命犯罪行為人向被害人支付相當
    數額之財產或非財產上之損害賠償，且應附記於判決書內，
    刑法第74條第2項第3款、第3項定有明文。本院審酌上開被
    告與告訴人調解筆錄內容，為兼顧告訴人之權益保障，並確
    保被告就尚未履行給付完畢部分，能按附表之調解筆錄所承
    諾之賠償金額以及付款方式履行，以確實收緩刑之功效，爰
    依刑法第74條第1項第1款之規定，諭知被告緩刑3年，併命
    被告應依附表即本院調解筆錄內容履行賠償義務。末依刑法
    第74條第4項規定，上開本院命被告支付予被害人之損害賠
    償，得為民事強制執行名義，且依同法第75條之1第1項第4
    款規定，被告違反本院所定上開命其履行之事項情節重大，
    足認原宣告之緩刑難收預期效果，而有執行刑罰之必要者，
    得撤銷其緩刑宣告，併此敘明。
(三)按犯罪所得，屬於犯罪行為人者，沒收之；犯罪所得之沒收
    ，於全部或一部不能沒收或不宜執行沒收時，追徵其價額；
    刑法第38條之1第1項前段、第3項定有明文。本案被告詐欺
    之犯罪所得共計800萬元，被告於本院審理時，以650萬元與
    告訴人調解成立，將按月分期（300期、25年）償還，有本
    院111年度重附民移調字第1號調解筆錄附卷可參（本院卷第
    53至54頁），其中150萬元部分，可視作告訴人捨棄此部分
    之損害求償，至於650萬元部分，已有前述調解筆錄，
　　倘再依刑法第38條之1第1項、第3項規定諭知沒收及追徵，
    將使被告除依上開調解筆錄給付款項外，又須將其犯罪所得
    財物提出供沒收執行或依法追徵其價額，將使其面臨重複追
    償之不利益。若被告確實履行附表調解筆錄內容，實足以達
    剝奪其犯罪利得之立法目的，且法院調解筆錄與民事確定判
    決有同一效力，被告如未能確實依調解筆錄履行賠償，告訴
    人自得持該調解筆錄為民事強制執行名義，對被告之財產聲
    請強制執行；兼以調解筆錄內容，經本院列為被告宣告緩刑
    所應負之負擔，故認調解成立之金額，雖非刑法第38條之1
    第5項規定文義所指犯罪所得已實際合法「發還」被害人者
    ，然參酌該規定旨在保障被害人因犯罪所生之求償權（參刑
    法第38條之1第5項之立法理由），告訴人此部分之求償權應
    已獲調解筆錄、緩刑所附條件之履行確保，若再宣告沒收，
    實有過苛之虞，爰依刑法第38條之2第2項之規定，不予宣告
    沒收或追徵。
四、依刑事訴訟法第273條之1第1項、第299條第1項前段、第310
    條之2、第454條第2項。
五、如不服本判決，應自送達判決後20日內向本院提出上訴書狀
    ，並應敘述具體理由；其未敘述上訴理由者，應於上訴期間
    屆滿後20日內向本院補提理由書。
六、本案經檢察官林明志到庭執行職務。
中　　華　　民　　國　  111　　年　　 7　　月　　15 　日
                    刑事第四庭法  官  李辛茹
以上正本證明與原本無異。         
如不服本判決應於收受送達後20日內向本院提出上訴書狀，並應
敘述具體理由；其未敘述上訴理由者，應於上訴期間屆滿後20日
內向本院補提理由書（均須按他造當事人之人數附繕本）「切勿
逕送上級法院」。
中　　華　　民　　國　　111 　年　　7 　　月　　18　　日
                              書記官  李品慧
附錄論罪法條：
中華民國刑法第339條
（普通詐欺罪）
意圖為自己或第三人不法之所有，以詐術使人將本人或第三人之
物交付者，處5年以下有期徒刑、拘役或科或併科50萬元以下罰
金。
以前項方法得財產上不法之利益或使第三人得之者，亦同。
前二項之未遂犯罰之。
附表（本院111年度重附民移調字第1號調解筆錄）
      給           付           內            容 一、周俊豪應賠償李欣庭新臺幣（下同）陸佰伍拾萬元。 二、前述賠償金額，1個月為1期、共300期（25年），除每年二月應給付肆萬元外，其餘月份給付金額，均為貳萬元。 三、自民國一一一年七月十日起，開始給付，每期應於每月十日以前，將當期應給付金額，匯入李欣庭指定之中華郵政股份有限公司基隆七堵郵局（戶名：李欣庭、帳號：0000000-0000000）帳戶，至全部清償完畢為止（一三六年六月十日止）。 三、如有1期未給付，視為全部到期（喪失期限利益）。 

--------------------------------------------------------
附件
臺灣基隆地方檢察署檢察官起訴書
                                     110年度偵字第6794號
　　被　　　告　周俊豪　　　　　　　　　　　
上列被告因詐欺案件，業經偵查終結，認應提起公訴，茲將犯罪
事實及證據並所犯法條分敘如下：　　　　　
　　　　犯罪事實
一、周俊豪與李欣庭前為同事，後周俊豪認李欣庭為乾媽，周俊
    豪曾於民國109年8月1日前之某日，向李欣庭借貸新臺幣(下
    同)40萬元 ，因無法還款由其父周德隆代為清償。周俊豪竟
    意圖為自己不法之所有，基於詐欺取財之接續犯意， 自109
    年8月1日起至110年9月7日止，多次以自己2支手機互傳訊息
　　，表示周德隆願意代為清償周俊豪積欠李欣庭之債務，再將
    該訊息截圖傳給李欣庭，致李欣庭陷於錯誤，誤以為周德隆
    願意代為清償，而陸續以交付現金或匯款至周俊豪所申請中
    國信託銀行帳號000-000000000000號帳戶共125次之方式，
    共借款800萬元予周俊豪。嗣因周俊豪無力清償，向李欣庭
    坦承上情，始悉受騙。
二、案經李欣庭訴由基隆市警察局第三分局報告偵辦。
　　　　　證據並所犯法條
一、證據：（一）被告周俊豪於警詢、偵訊之自白。
          （二）告訴人李欣庭於警詢、偵訊之指訴。
          （三）債務清償協議證明書、和解協議書各1 張、本
                票17張、被告所申請中國信託銀行帳號000-00
                0000000000號及國泰世華銀行帳號000-000000
                000000號帳戶交易明細、告訴人所申請合作金
                庫銀行帳號000-0000000000000號、臺灣銀行0
                00-000000000000號、基隆七堵郵局帳號000-0
                0000000000000號帳戶交易明細、匯款單6張、
                LINE對話截圖。
二、核被告所為，係犯刑法第339條第1項之詐欺取財罪嫌。被告
    先後125次 詐欺取財行為，係基於一個詐欺取財之犯罪決意
　　，在密接時間內為之，侵害同一社會法益，各行為之獨立性
    極為薄弱，依一般社會健全觀念，在時間差距上難以強行分
    開，應視為數個舉動之接續實行，而論以接續犯之一罪。
三、依刑事訴訟法第251條第1項提起公訴。
　　此　致
臺灣基隆地方法院
中　　華　　民　　國　 110　　年　　11　　月　　4 　　日
　　　　　　　　　　　　　　　檢  察  官　唐道發
本件正本證明與原本無異
中　　華　　民　　國　 110　　年　　11　　月　　9 　　日
　　　　　　　　　　　　　　　書  記  官  吳愷原
附錄本案所犯法條全文
中華民國刑法第339條
意圖為自己或第三人不法之所有，以詐術使人將本人或第三人之
物交付者，處 5 年以下有期徒刑、拘役或科或併科 50 萬元以
下罰金。
以前項方法得財產上不法之利益或使第三人得之者，亦同。
前二項之未遂犯罰之。